臺灣臺北地方法院民事裁定　　　　　　　100年度抗字第200號
抗　告　人　黃明杰
　　　　　　黃麗蓉
　　　　　　黃逸擎
相　對　人　裕融企業股份有限公司
法定代理人　嚴凱泰
上列當事人間本票裁定事件，抗告人對於民國100年7月4日本院
所為之100年度司票字第6779號裁定提起抗告，本院裁定如下：
    主  文
抗告駁回。
抗告費用新台幣壹仟元由抗告人負擔。
    理  由
一、按執票人向本票發票人行使追索權時，得聲請法院裁定後強
    制執行，票據法第123條定有明文。又本票執票人，依票據
    法第123條規定，聲請法院許可對發票人強制執行，係屬非
    訟事件，此項聲請之裁定，及抗告法院之裁定，僅依非訟事
    件程序，以審查強制執行許可與否，並無確定實體上法律關
    係存否之效力，如發票人就票據債務之存否有爭執時，應由
    發票人提起確認之訴，以資解決，殊不容於裁定程序中為此
    爭執（最高法院57年台抗字第76號、56年台抗字第714號判
    例參照）。
二、本件相對人主張其執有抗告人於民國98年11月13日所共同簽
    發之本票一紙，內載金額新台幣（下同）150萬元，付款地
    在相對人公司事務所，利息約定自遲延日起按年息20％固定
    計付，免除作成拒絕證書，到期日100年4月14日（下稱系爭
    本票）。詎到期後經提示僅支付部分金額，其餘104萬4,565
    元未獲付款，為此依票據法第123條規定，聲請法院裁定就
    104萬4,565元及依約定年息20％計算之利息准許強制執行等
    情，並提出系爭本票為證，經原法院依首開規定形式審酌相
    對人提出之本票後裁定予以准許。
三、抗告意旨略以：抗告人於98年11月13日與銀行簽訂汽車貸款
    分期還款契約，以分期付款附條件買賣方式購買汽車，嗣因
    相對人代為清償債務，故相對人對抗告人有求償權，而得以
    自己之名義代位行使銀行之權利。惟抗告人當時所簽定之汽
    車貸款分期還款契約，其上利息並非約定年息20％，且系爭
    本票亦無記載年息20％之字樣，因此兩造間系爭本票利息以
    年息20％計算之票據原因關係並不存在，故相對人不得向抗
    告人行使系爭本票利息以年息20％計算之權利，爰依法提起
    本件抗告，請求廢棄原裁定云云。
四、經查，相對人主張之事實，業據其提出系爭本票為證，且為
    抗告人所不爭執，復經原審就系爭本票為形式上之審查，認
    其已具備本票各項應記載事項，合於票據法第120條規定，
    為有效之本票，乃裁定准許強制執行，於法並無不合。抗告
    人辯稱當事人間系爭本票利息以年息20％計算之票據原因關
    係並不存在等情，惟查，系爭本票上第1條以印刷字體載明
    逾期付款按年息百分之20加計利息，且抗告人抗辯縱使屬實
    ，亦係實體法上之抗辯事由，核屬票據債權債務數額、存否
    之爭執，揆諸前揭說明，應由抗告人另循訴訟程序謀求解決
    ，尚不得於本件非訟程序中為此爭執，抗告法院亦不得予以
    審究，本件自仍應准許強制執行之裁定。從而，抗告意旨指
    摘原裁定不當，求予廢棄，為無理由，應予駁回。
五、據上論結，本件抗告為無理由，依非訟事件法第55條第1項
    及第2項、第21條第2項、第24條第1項、第46條，民事訴訟
    法第495條之1第1項、第449條第1項、第78條，裁定如主文
中    華    民    國   100    年    8    月    31    日
              民事第四庭  審判長法  官  張瑜鳳
                                法  官  林怡伸
                                法  官  楊晉佳
以上正本係照原本作成。
本裁定除以適用法規顯有錯誤為理由，不得再抗告。如提起再抗
告，應於收受後10日內委任律師為訴訟代理人向本院提出再抗告
狀。並繳納再抗告費新台幣1,000元。
中    華    民    國    100    年    8    月    31    日
                                書記官  蘇炫綺